臺灣彰化地方法院刑事判決　　　　　　　　　　　　　九十四年度訴字第一九二號
　　公　訴　人　臺灣彰化地方法院檢察署檢察官
　　被　　　告　甲○○
右列被告因違反毒品危害防制條例案件，經檢察官提起公訴（九十三年度偵字第八五
六九號），被告於本院行準備程序時，就被訴事實為有罪之陳述，經審判長告知被告
簡式審判程序之旨，並聽取公訴人及被告之意見後，本院合議庭認有刑事訴訟法第二
百七十三條之一第一項之情形，裁定改由受命法官獨任進行簡式審判程序，判決如左
：
    主  文
甲○○連續轉讓第一級毒品，處有期徒刑壹年陸月，扣案之第一級毒品海洛因玖小包
（合計淨重拾肆點柒貳公克），均沒收銷燬之；扣案之鏟子玖支、葡萄糖貳包（合計
毛重約陸點柒公克）、分裝袋捌包及塑膠袋玖個，均沒收之；又連續轉讓第二級毒品
，處有期徒刑壹年，扣案之第二級毒品甲基安非他命拾肆小包（淨重陸點陸公克，取
樣零點零肆公克鑑驗，驗餘淨重陸點伍陸公克），均沒收銷燬。應執行有期徒刑貳年
伍月。扣案之第一級毒品海洛因玖小包（合計淨重拾肆點柒貳公克）及第二級毒品甲
基安非他命拾肆小包（淨重陸點陸公克，取樣零點零肆公克鑑驗，驗餘淨重陸點伍陸
公克），均沒收銷燬之；扣案之鏟子玖支、葡萄糖貳包（合計毛重約陸點柒公克）、
分裝袋捌包及塑膠袋玖個，均沒收之。
    事 實 及 理 由
一、本件犯罪事實為：甲○○明知海洛因及甲基安非他命分別係毒品危害防制條例第
    二條所定之第一、二級毒品，不得任意轉讓予他人，竟基於轉讓第一級毒品海洛
    因之概括犯意，自民國（下同）九十三年九月某日起至同年十月二十九日凌晨三
    時許止，在其位於彰化縣線西鄉○○村○○路○段九八二號之居所，將其所販入
    ，原欲供己施用之第一級毒品海洛因，摻入葡萄糖稀釋後分裝於分裝袋中（每包
    毛重約０點二公克），無償提供予其弟林志景施用，而連續多次轉讓第一級毒品
    海洛因予林志景，平均約一星期轉讓一次。另基於轉讓第二級毒品甲基安非他命
    之概括犯意，自九十三年九月間某日起至同年十月二十八日晚間止，在上開居所
    ，將其所販入，原欲供己施用之第二級毒品甲基安非他命，無償提供予其弟林志
    景施用，每次約提供毛重０點二公克之甲基安非他命，以此方式連續多次轉讓第
    二級毒品甲基安非他命予林志景，平均約一星期轉讓一次。嗣於九十三年十月二
    十九日十六時許，在上開居所，為警查獲甲○○及林志景均有施用第一、二級毒
    品之情事，經林志景供出其施用毒品之來源，始循線查悉上情，並當場扣得第一
    級毒品海洛因九小包（合計淨重十四點七二公克）、第二級毒品甲基安非他命十
    四小包（淨重六點六公克，取樣０點０四公克鑑驗，驗餘淨重六點五六公克）及
    甲○○所有，供其稀釋或分裝第一級毒品海洛因所用之鏟子九支、葡萄糖二包（
    合計毛重六．七公克）、分裝袋八包及塑膠袋九個。
二、前開犯罪事實有以下證據可資證明：被告甲○○迭於警、偵訊中及本院行準備
    程序與審理時之自白；證人林志景於警詢及偵查中之證述；彰化縣警察局和
    美分局毒品初步檢驗報告單二紙、法務部調查局調科壹字第一四００一０九九五
    號鑑定通知書一紙、內政部警政署刑事警察局九十四年二月十七日刑鑑字第０九
    四００二二九三六號鑑定書一紙；臺灣彰化地方法院檢察署檢察官九十三年毒
    偵字第二七六八號、第三八六一號、第四一二四號不起訴處分書一紙；扣案之
    第一級毒品海洛因九小包（合計淨重十四點七二公克）、第二級毒品甲基安非他
    命十四小包（淨重六點六公克，取樣０點０四公克鑑驗，驗餘淨重六點五六公克
    ）、鏟子九支、葡萄糖二包（合計毛重六．七公克）、分裝袋八包及塑膠袋九個
    可資佐證，被告之自白核與事實相符，洵堪採信。從而，本件事證明確，被告上
    開犯行應堪認定。
三、按海洛因及甲基安非他命分別係毒品危害防制條例第二條所列管之第一、二級毒
    品，被告甲○○無償提供予其弟林志景施用，核其所為，係犯毒品危害防制條例
    第八條第一項之轉讓第一級毒品罪及同條第二項之轉讓第二級毒品罪。被告為轉
    讓毒品持有第一、二級毒品，其持有之低度行為均應為轉讓之高度行為所吸收，
    均不另論罪。被告先後多次轉讓第一級毒品海洛因及第二級毒品甲基安非他命之
    犯行，均時間緊接，所犯又分別係構成要件相同之罪，顯係各基於概括犯意反覆
    為之，均為連續犯，應分別依刑法第五十六條規定，各以一罪論，並均加重其刑
    。被告所犯上開二罪，犯意各別，行為互殊，應予分論併罰。爰審酌被告自身染
    有施用毒品之惡習，當知毒品對人之戕害，竟仍無償轉讓毒品供其弟施用，幫助
    其弟危害自身健康，並有影響社會治安之虞，暨考量其轉讓毒品之次數、數量，
    及其素行、生活狀況、智識程度與犯後坦承一切犯行，態度良好等一切情狀，分
    別量處如主文所示之刑，並定應執行刑。扣案之海洛因九小包（合計淨重十四點
    七二公克）及甲基安非他命十四小包（淨重六點六公克，取樣０點０四公克鑑驗
    ，驗餘淨重六點五六公克），分別係屬第一、二級毒品，爰均依毒品危害防制條
    例第十八條第一項前段規定，併予宣告沒收銷燬之；又扣案之鏟子九支、葡萄糖
    二包（合計毛重六．七公克）、分裝袋八包及塑膠袋九個，均為被告所有，且係
    供其稀釋或分裝第一級毒品海洛因，復無償提供予其弟林志景施用，此業據其陳
    明在卷，自亦屬供其本件犯罪所用之物，均爰依刑法第三十八條第一項第二款規
    定，併予宣告沒收之。至扣案之天平琺碼一組，被告否認係其所有；扣案之電子
    磅秤二台及注射針筒十支，雖均係被告所有，然其否認係供本件犯罪所用之物，
    辯稱：電子磅秤係伊向他人購買毒品時，以之秤重確認所購得之毒品有足夠之重
    量，注射針筒則係供伊施用毒品所用等語，本院衡諸被告既已對上開犯行坦誠不
    諱，自無庸對於應沒收之物有所隱諱，復無其他證據足認該等扣案物確係被告所
    有，或與本件犯罪有直接關連，自核與刑法第三十八條之規定有間，尚無從併予
    宣告沒收，附此敘明。
四、應依刑事訴訟法第二百七十三條之一第一項、第二百九十九條第一項前段、第三
    百十條之二、第四百五十四條，毒品危害防制條例第八條第一項、第二項、第十
    八條第一項前段，刑法第十一條前段、第五十六條、第五十一條第五款、第三十
    八條第一項第二款，判決如主文。
五、如不服本判決，得於判決書送達之翌日起十日內，以書狀敘述理由（須附繕本）
    ，向本院提出上訴。
中      華      民      國    九十四    年      三      月     三十     日
                                臺灣彰化地方法院刑事第一庭
                                      法      官  簡  璽  容
右正本證明與原本無異。
如不服本判決，應於判決送達後十日內向本院提出上訴狀( 須附繕本 )。
                            法院書記官  王  惠  嬌
中      華      民      國    九十四    年      三      月     三十     日
毒品危害防制條例第八條：
轉讓第一級毒品者，處一年以上七年以下有期徒刑，得併科新臺幣一百萬元以下罰金
。
轉讓第二級毒品者，處六月以上五年以下有期徒刑，得併科新臺幣七十萬元以下罰金
。
轉讓第三級毒品者，處三年以下有期徒刑，得併科新臺幣三十萬元以罰金。
前三項之未遂犯罰之。
